【裁判字號】    94,交聲,207
【裁判日期】    950307
【裁判案由】    聲明異議
【裁判全文】
臺灣嘉義地方法院交通事件裁定         94年度交聲字第207號
原處分機關  交通部公路總局嘉義市監理站
異  議  人  甲○○
上列異議人即受處分人因違反道路交通管理處罰條例案件，對於
交通部公路總局嘉義市監理站於民國94年11月9日所為之處分（
原處分案號：嘉監義字第裁76-L00000000號）聲明異議，本院裁
定如下：
      主  文
異議駁回。
      理  由
一、原處分意旨略以：異議人即受處分人甲○○於民國94年10月
    12日11時許，駕駛車牌號碼RS-1942號自用小貨車，沿嘉義
    市○○街由南向北行駛，途經台林街265號前，不慎擦撞劉
    美妙同向行駛在前之車牌號碼FVB-752號機車左側後視鏡，
    致機車失衡倒地，劉美妙受有雙上肢、左下肢擦傷，後座劉
    林慎、黃郁凱分別受有左上下肢挫擦傷；以及臉部擦傷、腹
    部挫傷等傷害。異議人明知肇事，竟於肇事後逃離現場，經
    嘉義市警察局舉發異議人車禍致人受傷後逃逸違規，原處分
    機關調查後，認異議人前開違規行為屬實，於94年11月9日
    依道路交通管理處罰條例第62條第1項、第67條第1項規定裁
    處異議人吊銷駕駛執照，終身禁考等語。
二、聲明異議意旨略以：異議人於上開時地不慎擦撞劉美妙駕駛
    之機車，致劉美妙等3人受傷等事實，固屬實情，然異議人
    當初並不知肇事，故駛離現場並非明知肇事而逃離現場，應
    無道路交通管理處罰條例第62條第1項之適用，為此爰於法
    定期限內聲明異議，請求撤銷原處分等語。
三、按汽車駕駛人，駕駛汽車肇事致人受傷或死亡，應即採取救
    護或其他必要措施，並向警察機關報告，不得駛離；違者吊
    扣其駕照3個月至6個月；逃逸者吊銷駕駛執照，道路交通管
    理處罰條例第62條第1項定有明文。又汽車駕駛人依上揭規
    定吊銷駕駛執照者，終身不得考領駕駛執照，為同法第67
    條第1項所明定。
四、經查，異議人於前揭時地肇事，致劉美妙等3人受傷，以及
    異議人於肇事後即駕車駛離現場等情，均為異議人所承認，
    並與證人劉美妙、劉林慎於警詢時所述相符，另有道路交通
    事故現場圖、調查報告表、現場照片12幀，及診斷證明書3
    紙可參，足認屬實。至異議人雖辯稱不知肇事云云，然異議
    人於肇事後約2小時20分鐘之同日13時11分許，即經警通知
    前往嘉義市警察局第二分局後湖派出所製作筆錄，於警詢時
    先稱案發當時係在民雄鄉北勢子與鄭姓友人聊天，並未行經
    台林街等語，迨警員播放路口監視器畫面後，始改口承認案
    發當時曾駕駛自用小貨車經過台林街，此有警詢筆錄可查。
    衡以被告戶籍地在嘉義縣大林鎮、現居嘉義市○○街，依其
    與嘉義縣市之地緣關係，對於警詢2小時20分鐘前是否駕車
    行經嘉義市○○街一節，當記憶猶新，不致作成相反之答覆
    ，異議人卻為前述反覆陳述，顯見其畏責情虛，所辯不知肇
    事云云，不足採信。異議人既已明知肇事且被害人因此而可
    能受有傷害，不論其是否有過失，均負有救助之義務而應下
    車查看，其竟旋即將車駛離，具有逃逸故意，已堪認定。是
    異議人駕車肇事致人受傷後逃逸之違規行為至為明確，原處
    分機關依道路交通管理處罰條例第62條第1項、第67條第1項
    規定，裁處異議人吊銷駕駛執照，終生禁考，依法核無不合
    ，異議人請求撤銷原處分為無理由，應予駁回。
五、據上論斷，應依道路交通管理處罰條例第87條第2項、道路
    交通案件處理辦法第19條，裁定如主文。
    。
中    華    民    國    95    年    3     月    7     日
                  交通法庭法  官  鄧晴馨
上列正本證明與原本無異。
如不服本裁定，應於裁定送達後5日內向本院提出抗告狀（應附
繕本）。
中    華    民    國    95    年    3     月    7     日
                          書記官  陳慶時


司法院資訊處製作；財團法人民間司法改革基金會備份。
